臺灣臺中地方法院刑事判決　　　　　　　96年度易字第3397號
公　訴　人　臺灣臺中地方法院檢察署檢察官
被　　　告　己○○
　　　　　　　　　　現於臺灣臺中看守所羈押中
上列被告因竊盜案件，經檢察官提起公訴（96年度偵字第14144號
），本院判決如下：
    主    文
己○○如附表編號一之竊盜，累犯，處有期徒刑貳月；又如附表
編號二之竊盜，累犯，處有期徒刑貳月；又如附表編號三之竊盜
，累犯，處有期徒刑貳月；又如附表編號四之竊盜，累犯，處有
期徒刑貳月；又如附表編號五之竊盜，累犯，處有期徒刑貳月；
又如附表編號六之竊盜，累犯，處有期徒刑貳月；又如犯罪事實
二之竊盜，累犯，處有期徒刑肆月，扣案鑰匙壹支沒收；又如犯
罪事實三之攜帶兇器竊盜，累犯，處有期徒刑伍月，螺絲起子壹
支沒收；又如犯罪事實四之竊盜，累犯，處有期徒刑陸月，扣案
鑰匙壹支沒收；又如犯罪事實五之攜帶兇器竊盜，累犯，處有期
徒刑柒月，螺絲起子壹支沒收。應執行有期徒刑壹年拾月，鑰匙
及螺絲起子各壹支均沒收。
    犯罪事實
一、己○○有毒品危害防制條例多次、竊盜多次等前科，其中於
    民國（下同）91年間因毒品案件，經本院判處有期徒刑7月
    確定，於92年10月25日縮刑期滿執行完畢（本件已構成累犯
    ），詎其猶不知悔改，為取得購買毒品之金錢，竟基於意圖
    為自己不法之所有，於附表所示之時間、地點，均駕駛車牌
    號碼不詳之自小客車，徒手竊取如附表所示被害人所有之金
    爐各1個，得手後即以該不詳自小客車，將所竊得之金爐載
    至蔡貴寶（另案偵查中）經營之臺中市○○區○○路273之2
    號「承佑」資源回收場，約以每個新臺幣（下同）200元至
    300元之價格加以變賣，所得均用於購買毒品。
二、己○○又另行基於意圖為自己不法之所有，於96年5月21日
    晚間19時許，在南投縣南投市○○路○街13號前，以自備鑰
    匙1支，發動而竊取壬○○○所有，停放在該處之車牌號碼
    LB-1505號自小客車，得手後作為代步之用。
三、己○○又意圖為自己不法之所有，於96年5月24日凌晨2時許
    ，在臺中市南區南門橋附近某處，以其所有客觀上對人之生
    命、身體足以構成威脅，可供兇器使用之螺絲起子1支（未
    扣案），竊取庚○○所有懸掛於小客車上之車牌號碼NO-959
    2號之車牌1面，得手後，將該竊得之車牌懸掛在前開竊得之
    車牌號碼LB-1505號自小客車後方，作為掩飾，嗣於同年5月
    下旬某日，因該部車牌號碼LB-1505號自小客車之汽油消耗
    殆盡，乃將該部自小客車棄置在臺中市○○○路與三民西路
    路口。
四、己○○又另意圖為自己不法之所有，於96年5月24日17時許
    ，在臺中市南屯區○○○路與永春東三街路口前，以前述之
    自備鑰匙1支，竊取戊○○占有使用（該車為其妻楊暘所有
    ）而停放於該處之車牌號碼NU-9235號自小客車，得手後供
    己代步之用。
五、己○○又意圖為自己不法之所有，於96年5月26日14時許，
    在臺中縣太平市某處，以其所有用以行竊犯罪事實三之車牌
    所使用之客觀上對人之生命、身體足以構成威脅，可供兇器
    使用之螺絲起子1支（未扣案），竊取丙○○所有懸掛於小
    客車上之車牌號碼KV-8279號自小客車車牌1面，得手後懸掛
    在前開竊得之車牌號碼NU-9235號自小客車後方，作為掩飾
    。嗣於96年5月31日晚間10時20分許，經警在臺中縣太平市
    ○區○○路57號前查獲犯罪事實四、五之失竊贓車及車牌，
    再查獲前來駕車之己○○，並扣得其所有供行竊小客車所用
    之鑰匙1支，己○○復在有偵查犯罪職權之公務員已知悉前
    ，主動向警自首附表編號一至六之金爐、犯罪事實二、三之
    小客車及車牌係其所行竊，並帶同警方尋獲前開犯罪事實二
    、三所竊得之小客車及車牌。
六、案經臺中市警察局移送臺灣臺中地方法院檢察署檢察官偵查
    起訴。
    理  由
一、本案證據能力之說明
    按「被告以外之人於審判外之陳述，雖不符前4條（指刑事
    訴訟法第159條之1至第159條之4）之規定，而經當事人於審
    判程序同意作為證據，法院審酌該言詞陳述或書面陳述作成
    之情況，認為適當者，亦得為證據」，又「當事人、代理人
    或辯護人於法院調查證據時，知有第159條第1項不得為證據
    之情形，而未於言詞辯論終結前聲明異議，視為有前項之同
    意」，刑事訴訟法第159條之5第1項、第2項亦有明文。本件
    被告劉順結、傅俊仁就檢察官提出之證據之證據能力，均未
    於言詞辯論終結前聲明異議，自視為同意，合先敘明。
二、訊據被告己○○對上揭竊盜、攜帶兇器竊盜犯行於警詢、偵
    訊及本院均坦承不諱，核與被害人甲○○、辛○於警詢、乙○○、癸○○於警詢及本院、丁○○、子○○、壬○○○、
    戊○○於警詢、庚○○於本院所述失竊情節相符，並有扣押
    物品目錄表、車籍查詢基本資料詳細畫面、臺中市警察局車
    輛協尋電腦輸入單、南投縣警察局車輛協尋電腦輸入單、贓
    物認領保管單2張及查獲照片附卷可按，並有被告所有供行
    竊所用之鑰匙1支可佐，足認被告自白與事實相符，事證明
    確，被告上揭犯行均堪認定。
三、按刑法第321條第1項第3款之攜帶兇器，仍指行為人攜帶兇
    器有行兇之可能，客觀上具有危險性，至其主觀上有無持以
    行兇或反抗之意思，尚非所問。竊盜攜帶起子、鉗子，雖係
    供行竊之工具，然如客觀上足對人之身體、生命構成威脅，
    仍應成立攜帶兇器竊盜罪，最高法院74年度第3次刑事庭會
    議決議可資參照。核被告己○○如附表編號一至六、如犯罪
    事實二、四所為，均係犯刑法第320條第1項之普通竊盜罪；
    又被告如犯罪事實三、五所為，均係犯刑法第321條第1項第
    3款之攜帶兇器竊盜罪。再按刑法第62條所謂發覺，固非以
    有偵查犯罪之機關或人員確知其人犯罪無誤為必要，而於對
    其發生嫌疑時，即得謂為已發覺；但此項對犯人之嫌疑，仍
    須有確切之根據得為合理之可疑者，始足當之，若單純主觀
    上之懷疑，要不得謂已發生嫌疑，最高法院72年臺上字第64
    1號判例可資參照，查被告為附表編號一至六、犯罪事實二
    、三之犯行之查獲經過，係警方查獲被告為犯罪事實四、五
    之犯行時，基於單純懷疑，尚無其他證據足認被告涉有其他
    犯行時，即向被告詢問是否有為其他竊盜犯行，而經被告坦
    承有為附表編號一至六、犯罪事實二、三之犯行而為警查獲
    ，亦據被告於本院陳明在卷（本院卷第48、51頁），並有被
    告警詢筆錄可佐，再參以被害人甲○○、辛○、乙○○、癸○○、丁○○、子○○、庚○○均於警詢或本院陳明自己並
    未報案等情，且遍查全卷，並無其他積極證據足資證明警方
    於被告坦承此部分犯行前，已有確切根據得為合理可疑認被
    告涉犯附表編號一至五、犯罪事實二、三之犯行，警方顯係
    基於單純主觀上之懷疑而詢問被告，是應認被告就附表編號
    一至五、犯罪事實二、三之犯行係對未發覺之罪自首而受裁
    判，核與自首之規定相符，爰依法減輕其刑。被告所犯上開
    8 件普通竊盜、2件攜帶兇器竊盜犯行，犯意各別，行為互
    殊，應予分論併罰。再查被告前於91年間因毒品案件，經本
    院判處有期徒刑7月確定，於92年10月25日縮刑期滿執行完
    畢，有臺灣臺中地方法院檢察署刑案資料查註紀錄表在卷可
    佐，其於5年以內故意再犯本件有期徒刑以上之上開各罪，
    均為累犯，應依刑法第47條第1項規定加重其刑。被告就附
    表編號一至六、犯罪事實二、三之犯行，同時具有加重減輕
    事由，爰依法先加後減。爰審酌有毒品危害防制條例多次、
    竊盜多次前科，素行不良，其為吸食毒品，欠缺經濟來源，
    竟起意竊取他人金爐，又其為供自己代步，復竊取他人小客
    車，再為掩飾犯行，再竊取他人小客車車牌，所竊取之金爐
    雖價值不高，然被告一錯再錯，其正值青年，未思以勞力獲
    取報酬，重拾自己健康美好人生，再考其所為犯行對被害人
    所致之危害，及其犯行之手段、方法，又其犯後尚知坦承、
    自首自己犯行，顯知悔悟等一切情狀，各量處如主文所示之
    刑，並定其應執行之刑。
四、扣案鑰匙1支及未扣案之螺絲起子1支，均為被告所有供行竊
    所用之物，業據被告供承在卷，爰均依刑法第38條第1項第2
    款之規定宣告沒收。
據上論斷，應依刑事訴訟法第299條第1項，刑法第320條第1項、
第321條第1項第3款、第47條第1項、第62條前段、第38條第1項
第2款、第51條第5款，判決如主文。
中　　華　　民　　國　　96　　年　　8 　　月　　13　　日
                  刑事第十庭    法  官  黃家慧
上正本證明與原本無異。
如不服本判決，應於送達後十日內向本院提出上訴狀（須附繕
本），上訴於臺灣高等法院臺中分院。
                                書記官  陳靖騰
中　　華　　民　　國　　96　　年　　8 　　月　　13　　日
附表
┌──┬──────┬────────────┬───┐
│編號│時間        │地點                    │所有人│
├──┼──────┼────────────┼───┤
│  1 │96年05月17日│臺中市○○區○○路1段91 │甲○○│
│    │上午08時許  │巷13號                  │      │
├──┼──────┼────────────┼───┤
│  2 │96年05月17日│臺中市○○區○○路1段497│辛  ○│
│    │上午08時許  │巷31號                  │      │
├──┼──────┼────────────┼───┤
│  3 │96年05月17日│臺中市○○區○○街1巷5號│乙○○│
│    │上午10時許  │                        │      │
├──┼──────┼────────────┼───┤
│  4 │96年05月17日│臺中市西屯區宏恩三巷3號 │癸○○│
│    │上午10時許  │                        │      │
├──┼──────┼────────────┼───┤
│  5 │96年05月19日│臺中市南屯區和成巷31號  │丁○○│
│    │上午08時許  │                        │      │
├──┼──────┼────────────┼───┤
│  6 │96年05月19日│臺中市南屯區和成巷42號  │子○○│
│    │上午10時許  │                        │      │
└──┴──────┴────────────┴───┘
所犯法條
刑法第320條：
意圖為自己或第三人不法之所有，而竊取他人之動產者，為竊盜
罪，處五年以下有期徒刑、拘役或五百元以下罰金。
意圖為自己或第三人不法之利益，而竊佔他人之不動產者，依前
項之規定處斷。
前二項之未遂犯罰之。
刑法第321條：
犯竊盜罪而有左列情形之一者，處六月以上、五年以下有期徒刑
：
一  於夜間侵入住宅或有人居住之建築物、船艦或隱匿其內而犯
    之者。
二  毀越門扇、牆垣或其他安全設備而犯之者。
三  攜帶兇器而犯之者。
四  結夥三人以上而犯之者。
五  乘火災、水災或其他災害之際而犯之者。
六  在車站或埠頭而犯之者。
前項之未遂犯罰之。
